臺灣臺北地方法院刑事判決　　　　　　　95年度易字第1764號
　　公　訴　人　臺灣臺北地方法院檢察署檢察官
　　被　　　告　甲○○
　　選任辯護人　陳振東律師
　　　　　　　　陳炎琪律師
上列被告因妨害名譽案件，經檢察官提起公訴（九十五年度偵續
字第一一三號），本院判決如下：
    主  文
本件公訴不受理。
    理  由
一、公訴意旨略以：緣乙○○為臺北市獸醫師公會理事長，其在
    臺北市○○區○○路一七六號開設「全民高生獸醫院」。被
    告甲○○於九十四年二月十五日凌晨零時許，因發現所飼養
    之白色狐狸犬「嘟嘟」，有不斷抽搐、口吐白沫及排便失禁
    等情狀，而將之送往乙○○所開設之「全民高生獸醫院」診
    療。被告甲○○明知乙○○先向其詢問有關「嘟嘟」之病史
    （有心臟病、腹積水、白內障等舊疾，長期服藥中），後即
    展開觸診做臨床基本檢查，並列出有關心臟、腦及其他，「
    嘟嘟」須進一步檢查之項目，而診治費須新臺幣（下同）一
    萬二千三百元，並要求被告甲○○須於病歷表上簽名後，其
    始進行各項檢查，且其收費均符合臺北市獸醫師公會所訂開
    業會員（醫院）診療收費標準。而被告甲○○於閱讀後，亦
    於病歷表上簽名，同意乙○○為「嘟嘟」進行各項檢查，並
    交付隨身攜帶之三千元後，被告甲○○當下即決定，將「嘟
    嘟」留在「全民高生獸醫院」救治，俟翌日再接往五洲獸醫
    院治療，而乙○○亦告知會將「嘟嘟」放進氧氣室，維持其
    生命，並給「嘟嘟」注射點滴，且慮及「嘟嘟」年邁體弱，
    注射劑量不宜太多，採用「電腦微量點滴計數計」進行微量
    點滴注射，另因「嘟嘟」病因經基本檢驗後（因為一直氣喘
    ，無法進行心臟超音波、心電圖檢查），仍無法正確診斷，
    故乙○○僅採用排氣消漲藥物皮下注射，能採用者僅支持性
    療法。後被告甲○○於同日上午十時三十分許，到全民高生
    獸醫院接「嘟嘟」出院，欲轉往五洲獸醫院，但車抵達五洲
    獸醫院門口時，「嘟嘟」即不治死亡。被告甲○○明知「嘟
    嘟」年紀老邁，在未向專業人員查詢，乙○○所擬之檢查項
    目是否必要，收費是否過高，並查悉將「嘟嘟」放進氧氣室
    ，及採電腦微量點滴計數計施以微量點滴之必要性，亦未查
    明「嘟嘟」死亡原因等情狀，竟意圖散布於眾，於同年月二
    十三日十七時許，在臺北市○○區○○街四十五巷四號住處
    ，利用家中電腦設備連結至椰林風情與批踢踢ＢＢＳ站上刊
    登不實文章，主題為「請不要再讓全民高生獸醫院…繼續危
    害小動物了！」，於內文指稱「『沒有醫德的獸醫院』，利
    用狗主人愛護狗狗急切的心情『賺取不當的金錢』」、「從
    來沒有遇過要先簽名才能做檢查這回事，『完全是利益導向
    』，不尊重生命的行為」、「『完全以營利為導向，對小動
    物沒有一絲的尊重與關懷』。首先，該醫院醫師並未清楚告
    知我們狗狗的病情，『僅一味以恐嚇的語氣要我們付錢做檢
    查，利用飼主徬徨焦急的心情、以及對狗狗醫療專業知識的
    不足，賺取高額的費用』。此外，為了收取費用，『不惜對
    飼主說謊以取得飼主的信任』，標榜二十四小時、全年無休
    ，允諾會在我們離去後為狗狗做完整的治療，保證狗狗會有
    輪班的獸醫師照顧，『結果診所一整夜空無一人，對危急的
    狗狗置之不理』。…，從網路上看到更多其他的小動物，因
    為這家獸醫院不當的診療而延誤病情，甚至死去」、「『將
    抽搐中的狗置於一旁，醫生完全沒有向我們解說狗狗的情況
    ，也沒有說明下一步的診療動作』…，不停焦急的詢問醫生
    ，也未獲得回應。」等文字，具體指摘乙○○恐嚇飼主、說
    謊，不付錢不看診，利益掛帥，不理會飼主與動物等不實情
    狀。且於文章中明確指陳「本文的目的是要揭發這家不肖的
    獸醫院，避免再讓其他的小動物受害，這家獸醫院是位於士
    林區的全民高生醫院，由臺北市獸醫公會理事長乙○○主持
    。」、「我們呼籲相同遭遇的朋友，能站出來與我們聯絡，
    讓我們團結起來，『讓這家獸醫院無法繼續經營下去』，不
    要再讓更多小動物受害，更希望能為社會大眾揭發該醫院及
    醫生因不當以利益為導向，而『喪失醫德』。」等文字，於
    網路上公然詆毀乙○○沒有醫德、喪失醫德，「全民高生獸
    醫院」為不肖醫院，貶抑他人對於乙○○之人品及醫德之社
    會評價，且減損乙○○及「全民高生獸醫院」之聲譽、名譽
    。嗣乙○○於同年月二十五日十六時許，因朋友告知而獲悉
    上情等語，因認被告甲○○涉犯刑法第三百零九條第一項公
    然侮辱、第三百十條第二項加重毀謗罪嫌。
二、按告訴乃論之罪，告訴人於第一審辯論終結前得撤回其告訴
    ，又告訴經撤回者，應諭知不受理之判決，刑事訴訟法第二
    百三十八條第一項、第三百零三條第三款分別定有明文。
三、查本件告訴人乙○○告訴被告甲○○毀謗等案件，起訴書認
    被告甲○○係觸犯刑法第三百零九條第一項之公然侮辱罪嫌
    及同法第三百十條第二項加重毀謗罪嫌，依同法第三百十四
    條之規定，須告訴乃論。茲因告訴人乙○○與被告甲○○達
    成和解，告訴人乙○○於本院九十六年一月八日具狀撤回對
    被告甲○○之告訴，此有撤回告訴狀一份在卷足憑，揆諸前
    開說明，本件爰不經言詞辯論，逕為諭知不受理之判決。
據上論斷，應依刑事訴訟法第三百零三條第三款、第三百零七條
，判決如主文。
中　　華　　民　　國　　96　　年　　1 　　月　　11　　日
　　　　　　　　　刑事第九庭審判長法  官  蘇素娥
                                  法  官  黃紹紘
                                  法　官　葉珊谷
以上正本證明與原本無異。
如不服本判決，應於判決送達後10日內，向本院提出上訴狀。
　　　　　　　　　　　　　　　　  書記官　顏淑華
中　　華　　民　　國　　96　　年　　1　　月　　11　　日
